【裁判字號】    97,上訴,1824
【裁判日期】    970513
【裁判案由】    毒品危害防制條例
【裁判全文】
臺灣高等法院刑事判決                97年度上訴字第1824號
上  訴  人
即  被  告  甲○○
                    臺北市○○.
上列上訴人因違反毒品危害防制條例案件，不服臺灣士林地方法
院96年度訴字第1202號，中華民國97年2月15日第一審判決（起
訴案號：臺灣士林地方法院檢察署96年度毒偵字第2222號），提
起上訴，本院判決如下：
    主  文
上訴駁回。
    事實及理由
一、本案經本院審理結果，認第一審判決以上訴人即被告甲○○
    所為，係犯毒品危害防制條例第10條第1項之施用第一級毒
    品罪。其持有第一級毒品海洛之低度行為，應為施用毒品之
    高度行為所吸收，不另論罪。且被告為累犯。並審酌被告已
    有多次施用毒品之前科，且經觀察、勒戒、強制戒治治療程
    序，仍無法戒除毒品復又觸犯本件犯行，顯示其定力不足、
    意志不堅、易受外界誘惑，及其本件犯後尚能坦承犯行，且
    現持續至醫院接受美沙冬替代治療之犯後態度等一切情狀，
    判決被告「甲○○施用第一級毒品，累犯，處有期徒刑捌月
    。」；認事用法及量刑均無不當，應予維持，並引用第一審
    判決書記載之事實、證據及理由（如附件原審判決書）。
二、本案事證已明。被告上訴意旨稱原審量刑過重，而指摘原判
    決不當，為無理由，應予駁回。
據上論斷，應依刑事訴訟法第373條、第368條，判決如主文。
本案經檢察官侯千姬到庭執行職務。
中    華    民    國    97    年    5     月    13    日
                  刑事第一庭  審判長法  官  葉騰瑞
                                    法  官  莊明彰
                                    法  官  王炳梁
以上正本證明與原本無異。
如不服本判決，應於收受送達後十日內向本院提出上訴書狀，其
未敘述上訴之理由者並得於提起上訴後十日內向本院補提理由書
（均須按他造當事人之人數附繕本）。
                                    書記官  廖逸柔
中    華    民    國    97    年    5     月    13    日
附錄本案論罪科刑法條全文：
毒品危害防制條例第10條第1項：
施用第一級毒品者，處6月以上5年以下有期徒刑。
附件：
臺灣士林地方法院刑事判決              96年度訴字第1202號
公  訴  人  臺灣士林地方法院檢察署檢察官
被      告  甲○○  男  40歲（民國○○年○月○日生）
                    身分證統一編號：Ｚ000000000號
                    住臺北市○○區○○路22巷12號2樓
上列被告因毒品危害防制條例案件，經檢察官提起公訴（96年度
毒偵字第2222號），本院經訊問被告後，被告為認罪之答辯，本
院合議庭裁定認宜由受命法官獨任改以簡式審判程序審理並判決
如下：
    主  文
甲○○施用第一級毒品，累犯，處有期徒刑捌月。
    事實及理由
一、本件犯罪事實及證據除引用檢察官起訴書之記載外，另補充
    更正如下：
    1.被告甲○○有多項違反麻醉藥品管理條例、竊盜等前科，
      最近一次係於民國86年間因違反肅清煙毒條例案件，經本
      院86年度訴字第308 號判處有期徒刑3 年6 月，經上訴駁
      回而確定，嗣於88年11月18日縮短刑期假釋出監，又因違
      反保護管束規定撤銷假釋執行殘餘徒刑，於91年12月16日
      縮短刑期執行完畢。其於假釋期間內之89年間因施用毒品
      案件，經臺灣臺北地方法院以89年度毒聲字第3043號裁定
      送觀察勒戒，認有繼續施用傾向，復經同院90年度毒聲字
      第26號裁定交付強制戒治，於90年8 月6 日經停止戒治交
      付保護管束於91年1 月11日戒治期滿執行完畢，並經臺灣
      臺北地方法院檢察署檢察官以91年度戒毒偵字第52號不起
      訴處分確定。又於5 年內之93年9 月間因施用毒品犯行被
      查獲，而經本院93年訴字第510 號判處有期徒刑8 月，經
      上訴後，臺灣高等法院復於94年2 月25日撤銷原判決改判
      10月確定。再因先後施用毒品案件，經本院以94年度士簡
      字第113 號、94年訴字第801 號分別判處有期徒刑5 月及
      8 月確定。詎其仍不知悔改且未戒除毒癮，於前開強制戒
      治釋放執行完畢後5 年內，復基於施用第一級毒品之犯意
      ，於96年9 月10日晚上7 、8 時許，以將海洛因置入其所
      有針筒後注射之方式，在臺北市○○區○○路附近，施用
      海洛因1 次，嗣於同年9 月12日，經臺灣士林地方法院檢
      察署執行保護管束人員通知到該署採尿檢驗呈嗎啡陽性反
      應，而查悉上情。
    2.被告於本院審理時之自白，核與起訴書所載之證據相符，
      堪認被告之自白與事實相符，足以採信。
二、核被告甲○○所為，係犯毒品危害防制條例第10條第1 項之
    施用第一級毒品罪。其持有第一級毒品海洛因並進而施用，
    持有毒品之低度行為，應為施用毒品之高度行為所吸收，不
    另論罪。被告有如前述之犯罪科刑及執行情形，此有臺灣高
    等法院被告前案紀錄表在卷可按，其係於受有期徒刑之執行
    完畢後，5 年內故意再犯本件有期徒刑以上之罪，為累犯，
    應依刑法第47條第1 項之規定，加重其刑。爰審酌被告已有
    多次施用毒品之前科，且經觀察、勒戒、強制戒治治療程序
    ，竟仍無法戒除毒品復又觸犯本件犯行，顯示其定力不足、
    意志不堅、易受外界誘惑，及其本件犯後尚能坦承犯行，且
    現持續至醫院接受美沙冬替代治療，犯後態度良好等一切情
    狀，量處如主文所示之刑。
三、據上論斷，應依刑事訴訟法第299 條第1 項前段、第273 條
    之1 第1 項、第310 條之2 、第454 條第2 項，毒品危害防
    制條例第10條第1 項，刑法第11條前段、第47條第1 項，判
    決如主文。
四、本案經檢察官湯偉祥到庭執行職務。
五、如不服本判決，應於收受送達後10日內向本院提出上訴書狀
    ，其未敘述上訴之理由者並得於提起上訴後20日內向本院補
    提理由書（均須按他造當事人之人數附繕本）。
中    華    民    國    97    年    2     月    15    日
                  刑事第三庭  法  官      江翠萍
以上正本證明與原本無異。
如不服本判決，應於收受送達後10日內向本院提出上訴書狀，其
未敘述上訴之理由者並得於提起上訴後20日內向本院補提理由書
（均須按他造當事人之人數附繕本）。
                              書記官      陳慧玲
中    華    民    國    97    年    2     月    15    日
附錄本案論罪科刑法條：
毒品危害防制條例第10條第1 項：
  施用第一級毒品者，處 6 月以上 5 年以下有期徒刑。


司法院資訊處製作；財團法人民間司法改革基金會備份。
